fi: Huonekalukiinnikkeen tyyppi: Liimakiinnitys; Kulmakiinnike; Kaatumisestopakkaus; Kaapeli; Ketju; L-kiinnike; Asennuslevy; Hihna; Seinäkiinnitysnauha; Seinäkiinnitysnaru; Muu
nb: Type møbelfeste: Selvklebende feste; Vinkelbrakett; Anti-tipping-sett; Kabel; Kjede; L-brakett; Monteringsplate; Stropp; Veggstropp; Veggfeste; Annet
hr-HR: Vrsta sidra za namještaj: Ljepljivi nosač; Kutni nosač; Komplet protiv prevrtanja; Kabelski; Lančić; L-nosač; Montažna ploča; Na zatezanje; Zidna sigurnosna traka; Zidna sigurnosna vezica; Ostalo
ru: Тип мебельного анкера: Клейкое крепление; Угловой кронштейн; Набор против опрокидывания; Трос; Цепь; L-образный кронштейн; Монтажная пластина; Ремень; Настенный ремень; Настенный страховочный трос; Другое
pl: Typ kotwy meblowej: Mocowanie na klej; Wspornik kątowy; Zestaw zabezpieczający przed przewróceniem; Linka; Łańcuch; Wspornik typu L; Płytka montażowa; Pas; Pas ścienny; Linka zabezpieczająca do ściany; Pozostałe
en: Furniture anchor type: Adhesive mount; Angle bracket; Anti-tip kit; Cable; Chain; L-bracket; Mounting plate; Strap; Wall strap; Wall tether; Other
da: Møbelforankringstype: Selvklæbende montering; Vinkelbeslag; Ankersæt; Kabel; Kæde; L-beslag; Monteringsplade; Strop; Vægrem; Vægbeslag; Andet
vi: Loại neo giữ nội thất: Đế gắn bằng keo dính; Ke góc; Bộ sản phẩm chống lật; Cáp; Xích; Giá đỡ chữ L; Tấm đế gắn; Dây đai; Dây đai gắn tường; Dây buộc cố định vào tường; Khác
zh-CN: 家具固定器类型: 粘附式安装; 角托架; 防倾倒套件; 线缆; 链条; L 型支架; 安装板; 绑带; 墙带; 墙绳; 其他
sk-SK: Typ nábytkovej kotvy: Upevnenie pomocou lepidla; Retiazka; Súprava proti prevráteniu; Kábel; Reťaz; Konzola v tvare L; Montážna doska; Popruh; Nástenný popruh; Nástenný popruh; Iné
nl: Type meubelverankering: Zelfklevende bevestiging; Hoekbeugel; Anti-kantelset; Kabel; Ketting; L-beugel; Montageplaat; Band; Muurband; Muurbevestiging; Overig
th: ประเภทตัวยึดเฟอร์นิเจอร์: แบบติดตั้งด้วยกาว; ที่ค้ำมุม; ชุดป้องกันการล้ม; เคเบิล; แหวนโซ่; เหล็กฉากรูปตัว L; แผ่นยึดติดตั้ง; สายรัด; สายรัดยึดผนัง; สายคล้องยึดผนัง; อื่นๆ
sl-SI: Vrsta pritrditve pohištva: Lepilni nosilec; Kotni nosilec; Komplet proti prevračanju; Gosta in dolga; Verižica; L-nosilec; Montažna plošča; S paščkom; Stenski trak; Stenski privez; Druga
ro-RO: Tipul de ancoră pentru mobilă: Suport adeziv; Consolă unghiulară; Kit antirăsturnare; Clasic; Lanț; Suport în formă de L; Placă de montare; Curea; Curea de perete; Legătură de perete; Altele
pt-PT: Tipo de fixação para mobiliário: Suporte adesivo; Suporte angular; Kit anti-tombamento; Cabo; Corrente; Suporte em L; Placa de montagem; Alça; Correia de fixação na parede; Cabo de fixação na parede; Outro
sv: Typ av möbelankare: Självhäftande fäste; Vinkelfäste; Möbelförankringskit; Kabel; Kedja; L-fäste; Monteringsplatta; Rem; Väggrem; Väggfäste; Övrigt
it: Tipo di ancoraggio per mobili: Supporto adesivo; Staffa angolare; Kit antiribaltamento; Cavo; Catena; Staffa a L; Piastra di montaggio; Cinghia; Cinghia da parete; Ancoraggio a parete; Altro
tr: Mobilya ankraj tipi: Yapışkanlı montaj; Açılı braket; Devrilme önleyici kit; Kablo; Zincir; L şeklinde braket; Montaj plakası; Kayış; Duvar sabitleme kayışı; Duvara sabitleme kablosu; Diğer
ja: 家具アンカータイプ: 粘着マウント; 角ブラケット; 転倒防止キット; ケーブル; チェーン; L型ブラケット; 取り付けプレート; ストラップ; 壁掛けストラップ; 壁テザー; その他
cs: Typ nábytkové kotvy: Lepená; Úhelníková spojka; Sada proti převrácení; Kabel; Řetěz; Spojovací úhelník L; Montážní deska; Popruhy; Kotevní popruh na stěnu; Zajišťovací lanko na stěnu; Jiné
es: Tipo de anclaje para muebles: Soporte adhesivo; Soporte angular; Kit antivuelco; Cable; Cadena; Soporte en L; Placa de montaje; Correa; Correa de pared; Anclaje de pared; Otros
ko: 가구 고정 장치 유형: 접착식 마운트; 직각 브래킷; 전도 방지 키트; 케이블; 체인; L자형 브래킷; 마운팅 플레이트; 스트랩; 월 스트랩; 월 테더; 기타
de: Möbelverankerungstyp: Klebebefestigung; Winkelhalterung; Kippschutzset; Kabel; Kette; L-Winkel; Montageplatte; Gurt; Wandbefestigung; Wandanker; Sonstiges
pt-BR: Tipo de âncora para móveis: Suporte adesivo; Braçadeira angular; kit anti-tombamento; Cabo; Corrente; Suporte em L; Placa de montagem; Cinta; Alça de parede; Cabo de parede; Outro
hu: Bútorhorgony típusa: Öntapadós rögzítés; Derékszögű konzol; Borulásgátló készlet; Kábel; Lánc; L-konzol; Szerelőlemez; Szíj; Fali pánt; Fali rögzítő; Egyéb
zh-TW: 家具固定器類型: 黏著安裝; 邊角托架; 防傾倒工具包; 纜線; 鏈條; L 形支架; 安裝板; 綁帶; 牆壁防傾帶; 牆壁繫帶; 其他
el: Τύπος αγκύρωσης επίπλου: Αυτοκόλλητη στερέωση; Γωνιακός βραχίονας; Κιτ αντι-ανατροπής; Σύρμα; Αλυσίδα; Γωνιακό στήριγμα (L); Πλάκα στερέωσης; Λουρί; Ιμάντας τοίχου; Σύστημα πρόσδεσης σε τοίχο; Άλλο
lt-LT: Baldų tvirtinimo komplekto tipas: Lipnus laikiklis; Kampinis laikiklis; Apsaugos nuo apvirtimo rinkinys; Trosas; Grandinėlė; L formos laikiklis; Montavimo plokštė; Užsegamas; Sieninis dirželis; Sieninis laikiklis; Kita
bg-BG: Тип анкери за мебели: Залепващ монтаж; Ъглова конзола; Комплект против преобръщане; Кабел; Верига; L–образна скоба; Монтажна планка; Каишка; Стенна каишка; Връзка за стена; Друго
fr: Type de fixation pour meuble: Support adhésif; Support d’angle; Kit anti-basculement; Câble; Chaîne; Équerre en L; Plaque de montage; Avec sangle; Sangle murale; Attache murale; Autre